【裁判字號】    98,交訴,62
【裁判日期】    981210
【裁判案由】    公共危險
【裁判全文】
臺灣高雄地方法院刑事判決              98年度交訴字第62號
公  訴  人  臺灣高雄地方法院檢察署檢察官
被      告  乙○○
上列被告因公共危險案件，經檢察官提起公訴（98年度偵字第10
67號），本院判決如下：
    主  文
乙○○犯肇事致人傷害逃逸罪，處有期徒刑陸月，如易科罰金，
以新臺幣壹仟元折算壹日。
    事  實
一、乙○○以駕駛計程車為業，於民國97年11月1 日上午9 時50
    分許，駕駛車牌號碼495-XZ號之營業用小客車，沿高雄市○○區○○街由西往東方向行駛，行經該路段與三民區○○路
    之交岔路口處，甫右轉彎進入建元街，竟疏於注意對向來車
    ，不慎與自對向車道行駛至該處，由辛○○所騎乘車牌號碼
    XY5-850 號搭載戊○○、田博文之重型機車發生對撞，致辛○○受有身體多處擦傷之傷害；戊○○受有左腳挫傷之傷害
    ；田博文受有右側橈尺骨骨折之傷害（業務過失傷害部分均
    未據告訴）。詎乙○○於肇事致人受傷下車查看後，發現對
    方欲報警處理，竟未留下姓名、電話等聯絡資料，亦未為必
    要之救護或留在現場釐清肇事責任，隨即駕車逃離現場。嗣
    經警依現場民眾所提供之肇事車輛車號，始循線查獲上情。
二、案經高雄市政府警察局三民第二分局移送臺灣高雄地方法院
    檢察署檢察官偵查起訴。
    理  由
一、按被告以外之人於審判外之陳述，雖不符刑事訴訟法第159
    條之1 至第159 條之4 之規定，而經當事人於審判程序同意
    作為證據，法院審酌該言詞陳述或書面陳述作成時之情況，
    認為適當者，亦得為證據；當事人、代理人或辯護人於法院
    調查證據時，知有刑事訴訟法第159 條第1 項不得為證據之
    情形，而未於言詞辯論終結前聲明異議者，視為有前項之同
    意，刑事訴訟法第159 條之5 定有明文。本件下列所引用之
    證據，均經本院依法踐行調查證據程序，公訴人及被告俱不
    爭執各該證據之證據能力，且迄至本院言詞辯論終結前，未
    就上開證據之證據能力聲明異議，復查無依法應排除其證據
    能力之情形，本院審酌上開證據之形式及取得之過程並無瑕
    疵、與待證事實具有關連性等情況，認為適當，揆諸前揭規
    定，認上開證據俱有證據能力，均得為本案之證據。
二、訊據被告乙○○固坦承有於上開時、地，駕駛上開營業用小
    客車，與被害人辛○○騎乘並搭載被害人戊○○、田博文之
    重型機車發生碰撞，致被害人辛○○、戊○○及田博文分別
    受有如上所述之傷害，及其未主動留下姓名、年籍、電話等
    聯絡資料、未報警或通知救護車到現場，亦未待警員或救護
    車到場，即先行駕駛上開營業用小客車離開現場等事實，惟
    矢口否認有何肇事逃逸之犯行，辯稱：發生車禍後，伊知道
    自己要負肇事全責，伊下車查看後，想扶對方起來，但還沒
    去扶，對方就自己站起來，故伊雖然認為對方車子翻倒至少
    會有擦傷，但判斷對方不需要救護車，當時伊想私下與對方
    和解，認為不需要報警，拿了800 元要給對方，但對方不接
    受且很生氣，表示什麼都不用談，伊認為要談和解也是必須
    等對方機車修理好才能談，所以伊認為當下與對方已經沒什
    麼好講的了，且伊當時肚子痛，所以伊請當時同車的朋友丙○○留在現場代為處理後，就駕車離開現場去找附近的加油
    站上廁所，伊也有按規定打電話給距案發現場只有5 分鐘車
    程的車行，請車行派人到現場處理，伊上完廁所回到現場時
    ，現場已經沒有人了，案發隔天伊接到車行通知說警察在找
    伊後，伊就主動找警察報到，伊沒有肇事逃逸故意云云。經
    查：
(一)被告駕駛上開營業用小客車於上開時、地，與被害人辛○○
    騎乘並搭載被害人戊○○、田博文之重型機車發生碰撞，並
    致被害人辛○○、戊○○及田博文分別受有如上所述之傷害
    ，被告未主動留下姓名、年籍、電話等聯絡資料，亦未報警
    或通知救護車到現場，且未待警員或救護車到場，即先行駕
    駛上開營業用小客車離開現場等事實，為被告所不否認，並
    分別於警詢、偵訊及本院審理中供稱：伊有與被害人辛○○
    騎乘之重型機車發生車禍，伊想對方車子翻倒，至少會有擦
    傷，伊沒有留給對方聯絡的姓名、電話，也沒有告訴對方因
    肚子痛要去上廁所，因為對方當時很生氣，伊就先駕車離開
    現場等語（見高雄市政府警察局《下稱高市警局》三民第二
    分局《下稱三民二分局》高市警三二分偵字第0970032361號
    卷《下稱警卷》第2 頁、臺灣高雄地方法院檢察署98年度偵
    字第1067號卷《下稱偵卷》第17頁、本院98年度審交訴字第
    135 號卷第14頁、本院98年度交訴字第62號卷《下稱交訴卷
    》第18、31至32頁）；證人即被害人辛○○分別於警詢及偵
    訊中證稱：伊於97年11月1 日上午9 時50分許，騎乘重型機
    車，在高雄市○○區○○街與建元路口遭被告駕駛的計程車
    逆向從正面撞到，受有頸部、胸部鈍傷、雙手、右膝蓋及右
    腳踝擦傷等傷害，被告下車後有拿800 元要給伊，但伊不接
    受，伊打電話報警及通知救護車，被告見伊打電話就駕車離
    開現場，被告的車號是當時在旁的路人記下後，再提供給警
    方登記等語（見警卷第5 至6 頁、偵卷第3 至4 、16頁）；
    證人即被害人戊○○分別於警詢及本院審理中證稱：伊先生
    辛○○騎車載伊及伊孫子田博文，於97年11月1 日上午9 時
    50 分 許，在高雄市○○區○○街與建元路口被一輛計程車
    撞到，伊雙手及左腳踝擦傷，伊先生打電話報警，司機即被
    告下車後有拿800 元要給伊先生，但伊先生不拿，後來該計
    程車司機就離開了，車禍發生後約10分鐘，救護車抵達現場
    後，伊就先帶孫子坐救護車就醫，伊先生留在現場處理，伊
    在救護車到達之前就沒有看到計程車司機了等語（見警卷第
    7 至8 頁、偵卷第6 頁、交訴卷第84至85頁）；證人即被害
    人田博文之父甲○○於警詢中證稱：伊小孩田博文因上開車
    禍，受有頭部及右手擦傷、右手關節裂痕等傷害等語（見警
    卷第9 至10頁）；證人即本件交通事故發生後第一時間抵達
    現場之三民二分局民族派出所（下稱民族派出所）警員己○○、庚○○均一致於偵查及本院審理中證稱：伊等接獲通報
    ，到達現場時，只有機車騎士（指辛○○）及其家屬（指戊○○及田博文）在現場而已，肇事計程車司機不在現場，肇
    事計程車之車號是現場民眾跟被害人講，被害人才跟警方講
    ，伊等在現場做完資料後，就將車號交給所內備勤的同事去
    找車子等語（見偵卷第20頁、交訴卷第74、79頁）；證人即
    當時與被告同車之友人丙○○分別於警詢及本院審理中證稱
    ：伊與被告是雄風計程車的同事，伊當時剛好搭被告的車，
    車禍發生後，被告下車拿了800 元要給對方，對方不接受，
    剛好被告肚子不舒服，請伊在現場處理後，被告就先離開現
    場等語（見偵卷第8 、16頁、交訴卷第20至21頁），並有被
    害人辛○○、戊○○、田博文之長庚紀念醫院高雄分院診斷
    證明書各1 份、被害人辛○○、戊○○之指認紀錄表各1 份
    、重型機車估價單、道路交通事故現場圖、交通事故談話紀
    錄表各1 紙、案發現場照片10張在卷可稽（見警卷第11至15
    、17至26頁）；另本件交通事故發生後，係由路人於97年11
    月1 日上午10時8 分許撥打110 報警處理後，再由被害人辛○○及高市警局於同日上午10時9 分許通報119 ，高雄市消
    防局派遣救護車於同日上午10時13分許抵達現場，將被害人
    戊○○、田博文救護至長庚紀念醫院高雄分院就醫等情，則
    有高雄市政府警察局98年10月6 日高市警勤字第0980061038
    號函所附勤務指揮中心受理110 報案紀錄單2 張、臺灣大哥
    大及遠傳電信資料查詢單各1 張、高雄市政府消防局98年10
    月7 日高市消防指字第0980018355號函所附119 案件紀錄表
    1 份（見交訴卷第44至46、50至54、95頁），足認被告駕車
    肇事致人受傷後，明知被害人辛○○等人受有傷害，仍未留
    下其姓名、年籍、電話等聯絡資料予被害人，亦未主動報警
    或通知救護車，且未待警員或救護車到達現場，即駕車離開
    案發現場無訛。
(二)被告固辯稱：伊當時剛好肚子痛，所以駕車離開去附近加油
    站上廁所，伊上完廁所後，有再回到現場云云，而證人丙○○亦分別於警詢、偵訊及本院審理中證稱：發生車禍後，被
    告剛好肚子不舒服，說要上廁所馬上回來，請伊先在現場處
    理一下後，被告才駕車離開，之後約隔10分鐘，被告有再返
    還現場，因為伊皮包掉在被告車上，被告有拿回來給伊云云
    （見偵卷第8 、16頁、交訴卷第20至22頁）。惟查，證人丙○○於本院審理中陳稱：車禍發生後，伊與被告下車跟對方
    談話時，與對方間的距離是正常人講話的距離，被告對伊表
    示肚子痛，是用正常音量講等語（見交訴卷第23頁），而證
    人即被害人辛○○於警詢中明確證稱：被告於發生車禍後，
    見伊打電話即駕車離開現場，期間被告不曾表示有肚子絞痛
    的情形等語（見偵卷第4 頁）；證人即警員己○○於本院審
    理中證稱：伊在現場處理期間，沒有聽到現場那名自稱計程
    車駕駛朋友的人（指丙○○）說該計程車駕駛是因內急，所
    以去附近加油站上廁所等語（見交訴卷第75頁）；證人即警
    員庚○○亦於本院審理中證稱：伊不太清楚現場那名自稱是
    計程車駕駛朋友的人有沒有說計程車駕駛是肚子痛去上廁所
    ，只記得該名朋友說計程車駕駛是有事先走了等語（見交訴
    卷第81頁）；證人即接續處理本件交通事故之高市警局交通
    大隊三民二分隊警員林裕隆於本院審理中證稱：伊停留在現
    場處理期間，沒有人向伊表示說肇事計程車司機只是有事先
    離開，之後還會再回來等語（見交訴卷第106 頁），倘若被
    告確因臨時內急，而將此事告知同車之友人丙○○，請丙○○代為處理後，始駕車離開案發現場，則同在現場與被告、
    證人丙○○談話之被害人辛○○自不可能未聽聞此事；且證
    人丙○○既受被告委託代為處理本件交通事故，則在警員到
    達現場時，理應代被告向警員解釋被告離開現場之原因，準
    此，被告是否確因內急而迫不得已駕車駛離現場，已屬可疑
    。
(三)又證人即警員己○○分別於偵訊及本院審理中證稱：伊是巡
    邏警員，接獲通報與同事庚○○到達現場時，只有被害人即
    機車騎士及其家屬在場，計程車駕駛不在現場，伊在現場大
    約待了10幾分鐘，等交通隊的警員抵達，伊就離開，在伊離
    開現場之前，都沒有見到計程車駕駛回到現場等語（見偵卷
    第20頁、交訴卷第75頁）；證人即警員庚○○於偵訊及本院
    審理中證稱：伊接獲通報與同事己○○到達現場時，只有辛○○及其老婆，以及一個小孩子在現場，計程車駕駛不在現
    場，伊在現場待超過10分鐘，等到交通隊警員到場後，伊就
    離開，在伊離開之前，沒有看到計程車司機回到現場等語（
    見偵卷第20頁、交訴卷第79至81頁）；證人即警員林裕隆於
    本院審理中證稱：本件交通事故是伊接到勤務中心通報而前
    往處理，一般這種案件是派出所的警員會先到，但之後由伊
    處理，伊與同事夏明典到達現場時，只有騎機車那方在場，
    另一肇事者不在現場，伊與夏明典在現場至少待半小時，等
    現場都處理完，蒐證完畢後才離開，到伊離開現場之前，都
    沒有見到被告回到現場等語（見交訴卷第104 至105 頁）；
    證人即警員夏明典於本院審理中證稱：伊與同事林裕隆到達
    本件交通事故現場時，只有伯伯（指被害人辛○○）站在機
    車旁邊，沒有看到肇事另一方，伯伯說是被計程車撞了之後
    ，計程車就開走，伊在現場待30分鐘左右，在此期間沒有見
    到計程車司機回到現場等語（見交訴卷第107 至108 頁），
    參以警員夏明典、林裕隆抵達本件案發現場後，由警員夏明
    典於97年11月1 日上午10時20分許在現場製作被害人辛○○
    之談話紀錄表，直至同日上午10時40分許製作完成乙節，有
    前開交通事故談話紀錄表1 份在卷可稽（見警卷第20至21頁
    ），綜合上開證據顯示，被告確在警員己○○、庚○○抵達
    現場之前，即已駕車離開，且警員己○○、庚○○於現場停
    留約10分鐘左右後，將本件交通事故轉由交通大隊警員夏明
    典、林裕隆接手處理，而警員夏明典、林裕隆在案發現場至
    少停留逾30分鐘，在此段長達至少40分鐘之期間內，被告均
    不曾回到案發現場之事實，已堪認定。參以距離案發現場約
    3 至5 分鐘車程附近即有可供人如廁之加油站乙節，分據證
    人丙○○於本院審理中證稱：案發現場附近約在大順路與建
    興路口有加油站，距案發現場單趟車程約3 至5 分鐘云云（
    見交訴卷第22至23頁）；證人己○○於本院審理中證稱：在
    案發現場附近的覺民路、民族路都有加油站，距案發現場約
    200 、300 公尺左右等語（見交訴卷第75頁），倘如被告前
    開所辯，其確因內急始駕車前往鄰近之加油站如廁，當不至
    於在警員己○○、庚○○、林裕隆、夏明典停留於案發現場
    長達至少40分鐘之期間，尚無法返回案發現場，顯見被告此
    部分所辯，純為事後卸責之詞，且證人丙○○前開證稱：被
    告離開現場後，約隔10分鐘有再返回現場云云，應為迴護、
    附和被告之說詞，均不足採信。至根據被害人辛○○之警詢
    筆錄記載，被害人辛○○固陳稱：被告於警方離開後，又步
    行返回現場，並又拿800 元要給伊，伊不接受云云（見偵卷
    第4 頁），然被害人辛○○製作前開警詢筆錄時，並未錄音
    或錄影，本院無從藉由勘驗該部分錄音錄影以確認該項陳述
    之真實性及正確性，且被告於偵訊中明確陳稱：伊上完廁所
    回到現場後，現場已經沒有人了等語（見偵卷第16頁）；證
    人丙○○於本院審理中亦證稱：被告上完廁所回到現場時，
    車禍另一方已經離開現場了等語（見交訴卷第22頁），倘若
    被告確實有在警員已處理完畢離開案發現場，然被害人辛○○尚未離開之際，步行返回現場，再度與被害人辛○○洽談
    和解事宜，則被告對此有利於己之事項，自不可能於本件偵
    、審過程中均未提及，且證人丙○○若確有在案發現場停留
    至被告返回現場時止，理應有親眼目睹被告與被害人辛○○
    二度以800 元洽談和解一事，則證人丙○○應無隱瞞此項對
    被告有利事項之必要，衡諸經驗法則，被告與被害人辛○○
    應不可能在本件處理警員全數離開現場後，再度於案發現場
    見面並洽談和解事宜，自難僅憑被害人辛○○上開警詢筆錄
    之記載，遽認被告於肇事逃離現場後，確有再度返還現場之
    事實。
(四)被告又辯稱：伊於車禍後，有按規定通知車行到場處理，後
    來車行老闆的兒子丁○○也有到現場處理，在伊返回現場而
    停在路邊休息時，丁○○有來敲伊的車窗云云。惟查，證人
    即被告靠行之享福汽車有限公司（下稱享福公司）負責人丁○○於本院審理中證稱：被告是靠行在享福公司開計程車，
    雄風計程車客運服務有限公司是享福公司之關係企業，伊認
    識丙○○，但不熟，丙○○是雄風無線電臺的車友，也是計
    程車司機，伊有於97年11月1 日接到民族派出所警察之電話
    通知，問被告的計程車是否為伊車行的車，並說被告的計程
    車發生車禍，有人受傷，在伊接到警察的電話通知之前，伊
    並不知道被告駕車發生車禍，也不曾接到丙○○來電稱被告
    的計程車與人發生車禍而要求伊到現場處理，伊從頭到尾都
    沒有去過本件事故現場，因為一般車行是負責報出險（指保
    險）及關心被害人，而不會到車禍現場去，所以伊是直接去
    醫院找本件被害人，但沒找到，之後伊有再接到警察的電話
    ，也有去派出所瞭解情況，伊在接到警員通知後，有試著用
    行動電話聯絡被告，但打不通，被告於案發當天應該也沒有
    打電話給伊，事後被告也沒有說手機壞掉而無法聯絡等語（
    見交訴卷第69至72頁），參以證人即警員己○○、庚○○於
    本院審理中均一致證稱：在現場處理期間，不曾見到車行的
    人出現等語（見交訴卷第75、80頁）；另證人己○○證稱：
    伊除了到現場處理本件交通事故外，沒有負責聯絡車行等語
    （見交訴卷第76頁）；證人庚○○證稱：證人丙○○在案發
    現場沒有向伊表示，已將本件交通事故通報車行，車行會來
    處理等語（見交訴卷第80頁），參以民族派出所警員翁宗平
    接獲本件交通事故通報後，由線上巡邏警員庚○○及己○○
    到場處理，並通知交通大隊警員林裕隆至現場測量，經線上
    警員回報此案為肇事逃逸，且現場有民眾記下逃逸者車號為
    495-XZ號，警員翁宗平隨即於案發當日上午10時26分許查閱
    該車號之登記車籍後，聯繫享福公司負責人丁○○，丁○○
    表示該車為被告所駕駛，並提供被告之聯絡電話，警員翁宗
    平聯繫未果，遂再通知丁○○到民族派出所說明，據丁○○
    表示案發後，車行有立即通報無線電詢問被告之所在位置，
    但當時也未能與被告取得聯繫，而被告直至案發隔天即97年
    11 月2日下午5 時許，始至民族派出所說明案情之事實，則
    有警員翁宗平製作之職務報告1 紙附卷足參（見偵卷第23頁
    ），參諸警員翁宗平所製作之職務報告內容及前述證人丁○○之證述內容，二者對於證人丁○○接獲警員通報被告發生
    本件交通事故後，究竟是以計程車所配備之無線電設備或以
    行動電話之方式聯繫被告之細節，固稍有不一，惟對於證人
    丁○○係接獲警員翁宗平之通知，始知悉被告所駕駛之上開
    計程車發生本件交通事故，且證人丁○○及警員翁宗平於案
    發當日均無法與被告取得聯繫等情節，則均屬相符，再參以
    前開證人己○○、庚○○之證述內容，堪認證人丁○○之所
    以得知本件交通事故，並非來自被告或證人丙○○之通報，
    而是接獲警員翁宗平之通知，且證人丁○○自始至終未曾到
    過案發現場。是被告此部分所辯，顯與事實不符，自難採為
    對其有利之認定。
(五)被告復辯稱：伊有留朋友丙○○在現場處理云云，而證人丙○○則分別於警詢、偵訊及本院審理中證稱：被告有委託伊
    在現場處理之後才離開，伊當時有跟對方表示會負責到底，
    並跟對方說被告是雄風電臺的車，計程車編號013 ，這樣對
    方就找的到被告，伊也問對方要不要叫救護車及是否要先備
    案，但對方都不理會伊，後來警察到場時，只在現場記對方
    的電話資料，都沒有理會伊，也沒有問伊有關被告的姓名、
    年籍、車行等資料，所以伊就沒有講等語（見偵卷第8 、16
    頁、交訴卷第19至23頁）。惟查，證人即警員己○○、庚○○於偵查中證稱：證人丙○○在案發現場時，沒有提供肇事
    者的身分及車號，只是一副他（指丙○○）會處理的樣子，
    丙○○的態度就是不讓警方介入，至於本件肇事者的車號是
    現場民眾跟被害人講，被害人才跟警方講，伊後來就交給所
    內備勤的同事去找車子等語（見偵卷第20頁）；另證人己○○於本院審理中證稱：丙○○有說受本件肇事駕駛人委託與
    被害人處理，並說駕駛人不方便回來處理，伊有要求丙○○
    通知駕駛人回來現場，但丙○○好像不太理會伊的樣子，有
    推託的感覺等語（見交訴卷第74、76頁）；證人庚○○於本
    院審理中證稱：丙○○在現場自稱受駕駛人委託處理本件車
    禍，並表示駕駛有事先走了，伊問丙○○該名駕駛人在何處
    ，並叫丙○○請駕駛回現場處理，但丙○○說不知道駕駛在
    哪裡，伊沒有看到丙○○有打電話的動作，本件肇事車輛的
    車號是被害人說路人有看到，由被害人拿給警方的，伊就依
    車號用無線電傳回派出所去查等語（見交訴卷第79、81至82
    頁）；證人即警員夏明典於本院審理中證稱：伊在案發現場
    時，有一名自稱計程車駕駛人的朋友表示要幫計程車駕駛處
    理，伊表示不是當事人不可以這樣處理，伊記得有問該名自
    稱朋友的人有關計程車駕駛的年籍資料，但那人不提供給伊
    ，伊也有問計程車司機的車行及聯絡電話，但伊現在不記得
    該名自稱朋友的人是如何回答的，不過如果那人有講，伊就
    會記在筆錄上，伊記得車號是被害人提供給伊的等語（見交
    訴卷第107 至108 頁）。而觀之證人夏明典於案發現場所製
    作之交通事故談話紀錄表中，僅有上開計程車之車號「495-
    XZ」資料，並無被告之姓名、聯絡電話，亦無前述被告靠行
    之享福公司或證人丙○○所稱之雄風電臺及計程車編號013
    等資料之記載，有前開交通事故談話紀錄表1 份在卷可證（
    見警卷第20至21頁），再參以前述證人丁○○證述及警員翁
    宗平之職務報告內容觀之，足認本件被告所駕駛上開計程車
    之車號係由案發現場旁觀民眾記下，並提供予被害人辛○○
    後，再由辛○○告知現場處理警員，轉知民族派出所警員翁
    宗平以電腦查詢並聯繫享福公司負責人丁○○後，始查悉被
    告之真實姓名年籍資料無訛。至證人丙○○於案發後固有停
    留在現場，惟其不僅未將被告之姓名、年籍、聯絡方式等資
    訊主動告知前來處理之警員，更在警員夏明典向其詢問被告
    之年籍資料，以及警員己○○、庚○○明確要求丙○○聯絡
    被告返回現場時，採取不配合之作法，顯無助於警員釐清肇
    事者之身分。再者，證人丙○○於本院審理中亦稱：被告離
    開現場後，伊沒有主動聯絡車行派車來協助載運傷者，因為
    伊問被害人要不要叫救護車，被害人沒有回答伊，所以伊也
    沒有叫旁邊的排班計程車來救護傷患，伊停留於現場期間，
    有看到救護車來，應該是對方叫的，伊當時也沒有想到要陪
    被害人一同前往醫院等語（見交訴卷第23至25頁），足認證
    人丙○○停留於現場期間，亦無何代被告積極協助救護傷患
    之作為，自難僅以被告委託證人丙○○留在案發現場，即可
    謂被告有擅自離開現場之正當理由。是被告此部分所辯，亦
    不足採為對其有利之認定。
(六)綜上所述，被告上開所辯，顯係事後卸責之詞，殊無可採。
    本案事證明確，被告肇事逃逸之犯行洵堪認定，應予依法論
    科。
三、核被告所為，係犯刑法第185 條之4 肇事致人傷害逃逸罪。
    爰審酌被告明知肇事致人受傷後，固曾下車查看，但未留下
    姓名、年籍或聯絡方式，亦未給予被害人即時照護或協助就
    醫，且不待警方或救護車抵達即逕自逃離現場，增加被害人
    傷害增劇之危險，及求償之困難，且有礙肇事者身分之追查
    ，實有不該，衡以被害人3 人傷勢幸非屬嚴重，且被告就業
    務過失傷害部分，均已與被害人3 人達成和解（見偵卷第16
    頁），並考量被告於此之前，並無犯罪紀錄，素行尚稱良好
    ；暨被告於肇事後尚有停車查看，與一般肇事逃逸者未停車
    察看反加速逃離者相較，情節及惡性顯較輕微等一切具體情
    狀，量處如主文所示之刑，並斟酌被告之智識程度、家庭經
    濟狀況等情事，諭知易科罰金之折算標準，以資儆懲。
據上論斷，應依刑事訴訟法第299 條第1 項前段，刑法第185 條
之4 、第41條第1 項前段，判決如主文。
本案經檢察官陳俊秀到庭執行職務。
中    華    民    國    98    年    12    月    10    日
                  交通法庭  審判長法  官  陳建和
                                  法  官  余銘軒
                                  法  官  毛妍懿
以上正本證明與原本無異。
如不服本判決應於收受送達後10日內向本院提出上訴書狀，並應
敘述具體理由；如未敘述上訴理由者，應於上訴期間屆滿後20日
內向本院補提理由書（均須按他造當事人之人數附繕本）「切勿
逕送上級法院」。
中    華    民    國    98    年    12    月    11    日
                                  書記官  林晏光
附錄本案論罪科刑法條：
中華民國刑法第185條之4
（肇事遺棄罪）
駕駛動力交通工具肇事，致人死傷而逃逸者，處6 月以上5 年以
下有期徒刑。


司法院資訊處製作；財團法人民間司法改革基金會備份。
